Minutes et répertoires du notaire Jean I CHARLES, janvier 1611 - 12 novembre 1626 (étude XVIII)
Archives nationales
- Minutes de Jean I CHARLES, janvier 1611 - 1632; MC/ET/XVIII/152 - MC/ET/XVIII/234
  - Minutes. 1616, janvier - juin, janvier - juin 1616; MC/ET/XVIII/162; registre
    - Vente par Jacques Rousseau, demeurant rue des Mauvais-Garçons, à Robert Loré, marchand, demeurant aux Halles, de tous les abricots étant dans son jardin du faubourg Saint-Marcel, au petit champ d'Albiac, moyennant 75 livres., 13 juin 1616; MC/ET/XVIII/162
      Rousseau, Jacques
    - Désistement entre Jacques Rousseau, demeurant à Saint-Germain-des-Prés, et François Vergnier, maître jardinier, du bail fait à ce dernier de la maison, étable et jardin, appelés le petit champ d'Albiac, passé le 7 octobre 1615., 28 juin 1616; MC/ET/XVIII/162
      Documents du Minutier central concernant l'histoire de la musique (1600-1650), par Madeleine Jurgens, tome II [études XI à XX, 1900 actes], Paris, Archives nationales, 1974, p. 639 (instrument de recherche imprimé dématérialisé, certaines notices sont plus détaillées dans la version intégrale accessible en ligne par la rubrique 'Autres instruments de recherche', voir contexte dans le Plan d’orientation général - Notaires de Paris, guides thématiques du Minutier).
  - Minutes. 1616, juillet - décembre, juillet - décembre 1616; MC/ET/XVIII/163; registre
    - LIBRAIRE (marchand) DUBRUEIL (Antoine) rue d'Ecosse § Vente de privilège par Antoine DUBRUEIL, 27 juillet 1611; MC/ET/XVIII/163; fol. IIII/XX/XVII
      acte de vente; Dubrueil, Antoine
    - ÉVÊQUE de CLERMONT ROZE (Antoine) conseiller du Roi en ses conseils d'état et privé demeurant à Paris au collège Saint-Bernard § Transaction., 7 septembre 1611; MC/ET/XVIII/163; fol. II/C/XLV
    - MÉGISSIERS au faubourg Saint-Marcel (association) § Association de plusieurs association MÉGISSIERS au faubourg Saint-Marcel au revenu du bail de la ferme des visite, marque et contrôle des cuirs., 16 septembre 1611; MC/ET/XVIII/163; fol. II/C/IIII/XX/XII
    - Mise en apprentissage par Jean Fontaine, tambour de la maison du roi, de Jean Garant, fils de défunt Jean Garant et de Marie Cormande, remariée audit Fontaine, âgé de douze ans, pour quatre années avec Raymond Picasson, maître tissutier-rubannier, demeurant rue Mouffetard, qui enseignera son métier à l'enfant, le nourrira et le logera sans débours de part ni d'autre., 30 juin 1616 - 3 octobre 1617; MC/ET/XVIII/163
      Informations complémentaires:
      À la suite:
      1617, 3 octobre. Désistement du précédent contrat d'apprentissage.
      Fontaine, Jean
    - Contrat de mariage entre Sébastien Chardin, compagnon cordonnier, demeurant rue de Lourcine, et Philippe Poncet, veuve d'Ambroise Michel, tambour de la maison du roi, auquel signent comme témoins de la fiancée, son beau-frère, Jacques Michel, fifre de la chambre du roi, et Louise Bouvin, sa femme., 17 juillet 1616; MC/ET/XVIII/163
      Documents du Minutier central concernant l'histoire de la musique (1600-1650), par Madeleine Jurgens, tome II [études XI à XX, 1900 actes], Paris, Archives nationales, 1974, p. 279 (instrument de recherche imprimé dématérialisé, certaines notices sont plus détaillées dans la version intégrale accessible en ligne par la rubrique 'Autres instruments de recherche', voir contexte dans le Plan d’orientation général - Notaires de Paris, guides thématiques du Minutier).
      Chardin, Sébastien
    - Contrat de mariage entre Louis Goubeau, peintre, demeurant rue Traversine, paroisse Saint-Étienne-du-Mont, et Marie Bermont, fille de Joseph Bermont, tailleur de pierre, et Nicole Régnault, demeurant rue Saint-Nicolas-du-Chardonnet. Régime: communauté. Dot: 150 l. en meubles. Douaire: 100 l., 17 juillet 1616; MC/ET/XVIII/163
      Documents du Minutier central concernant les peintres, sculpteurs et graveurs au XVIIe siècle (1600-1650), par Marie-Antoinette Fleury et Martine Constans, tome II [études XI à XX, 2445 actes], Paris, Archives nationales, 2010, notice n°908 (instrument de recherche imprimé dématérialisé, certaines notices sont plus détaillées dans la version intégrale accessible en ligne par la rubrique 'Autres instruments de recherche', voir contexte dans le Plan d’orientation général - Notaires de Paris, guides thématiques du Minutier).
      Goubeau, Louis
    - Constitution par Vespasien Brosseron, maître passementier rubannier, demeurant rue Darnetal, doyen, Jean Briollet, marchand bourgeois de Paris, demeurant rue de la Cossonnerie, Pierre Dupont, tapissier ordinaire du roi en tapis de Turquie et ouvrages de Levant, demeurant aux galeries du Louvre, Guillaume Dufour, maître passeur ès ports de Paris, demeurant place de Grève, Noël Marcellot, maître tapissier, demeurant rue Saint-Honoré, maîtres de la confrérie de la Passion, à Louis Turpin, procureur au Châtelet, demeurant rue de Bièvre, de 100 livres de rente annuelle et perpétuelle, moyennant 1600 livres. Au paiement des arrérages de cette rente sont hypothéqués l'Hôtel de Bourgogne et une maison rue Maudétour. La somme empruntée sera affectée à plusieurs grosses réparations à effectuer à l'Hôtel de Bourgogne, conformément à l'autorisation accordée le 30 juin précédent par le garde de la prévôté de Paris., 4 août 1616; MC/ET/XVIII/163
      Documents du Minutier central des notaires de Paris, Le théâtre professionnel à Paris, 1600-1649, étude par Alan Howe, documents analysés par Madeleine Jurgens et Alan Howe [457 actes], transcriptions par Andrée Chauleur et Pierre-Yves Louis, Paris, Archives nationales, 2000, notice n° 172 (instrument de recherche imprimé dématérialisé dont la version intégrale est accessible en ligne par la rubrique 'Autres instruments de recherche', voir contexte dans le Plan d’orientation général - Notaires de Paris, guides thématiques du Minutier).
      Date de révision: 2004
      Date de création de la notice: 2003
      Documents du Minutier central des notaires de Paris, Le théâtre professionnel à Paris, 1600-1649, étude par Alan Howe, documents analysés par Madeleine Jurgens et Alan Howe, transcriptions par Andrée Chauleur et Pierre-Yves Louis, Paris, Archives nationales, 2000, XVI-455 p.
      constitution de rente; Cossonnerie (rue de la); Grève (place de); Saint-Honoré (rue); Bièvre (rue de); Bourgogne (hôtel de); Maudétour (rue); Brosseron, Vespasien; Briollet, Jean; Dufour, Guillaume; Turpin, Louis; Dupont, Pierre; Marcellot, Noël; tapissier; tapissier; procureur de justice (Ancien Régime); commerçant
    - Quittance de 100 l. par Michelle Deville, veuve d'Alexandre Gohier, archer des gardes du corps du roi, demeurant rue Perdue, par Claude Deville, femme séparée de biens de Pierre Dennebault, marchand, demeurant rue Saint-Nicolas-du-Chardonnet, par Charlotte Bellamy, femme autorisée par justice au refus de son mari Pierre Bernard, maître peintre et sculpteur, et par Claude Dupuis, femme d'Amable Girmond, bourgeois de Paris, demeurant place Maubert, toutes héritières pour un quart de leur mère et aïeule, Claude Boutemotte, à Madeleine Geoffroy, veuve de Jean Dufour représentée par François Gentil, procureur au Parlement, demeurant rue de Bièvre. Versement par les mêmes de 1 000 l. à Bernard et Girmond, exécuteurs testamentaires. À la suite: - 1616, 19 août.- Décharge de Bernard à Girmond, de 1 000 l., 19 août 1616; MC/ET/XVIII/163
      Documents du Minutier central concernant les peintres, sculpteurs et graveurs au XVIIe siècle (1600-1650), par Marie-Antoinette Fleury et Martine Constans, tome II [études XI à XX, 2445 actes], Paris, Archives nationales, 2010, notice n°149 (instrument de recherche imprimé dématérialisé, certaines notices sont plus détaillées dans la version intégrale accessible en ligne par la rubrique 'Autres instruments de recherche', voir contexte dans le Plan d’orientation général - Notaires de Paris, guides thématiques du Minutier).
      Deville, Michelle
    - Bail pour 4 ans et 3 mois par Charlotte Bellamy, femme autorisée par justice au refus de Pierre Bernard, maître peintre et sculpteur, et par les autres héritiers de Claude Boutemotte, d'une maison à l'image Saint-Jean, place Maubert, au loyer annuel de 600 l., 26 août 1616; MC/ET/XVIII/163
      Documents du Minutier central concernant les peintres, sculpteurs et graveurs au XVIIe siècle (1600-1650), par Marie-Antoinette Fleury et Martine Constans, tome II [études XI à XX, 2445 actes], Paris, Archives nationales, 2010, notice n°150 (instrument de recherche imprimé dématérialisé, certaines notices sont plus détaillées dans la version intégrale accessible en ligne par la rubrique 'Autres instruments de recherche', voir contexte dans le Plan d’orientation général - Notaires de Paris, guides thématiques du Minutier).
      Bellamy, Charlotte
    - Bail par Jacques Rousseau, pour six années, à Jacques Le Hongre, maître jardinier, demeurant rue de Lourcine, d'une maison avec jardin au lieudit le Champ d'Albiac, moyennant 60 livres de loyer annuel, et l'entretien du jardin. Le bailleur se réserve les abricotiers et la treille qui vont de la maison au puits., 3 septembre 1616; MC/ET/XVIII/163
    - Contrat de mariage entre René Duvernay, courtier de chevaux, demeurant rue de Bièvre, et Claude Dennebault, fille de Pierre Dennebault, demeurant rue Saint-Nicolasdu- Chardonnet, et Claude Deville. Parmi les témoins, Pierre Bernard, oncle de la future par Charlotte Bellamy, sa femme., 14 septembre 1616; MC/ET/XVIII/163
      Documents du Minutier central concernant les peintres, sculpteurs et graveurs au XVIIe siècle (1600-1650), par Marie-Antoinette Fleury et Martine Constans, tome II [études XI à XX, 2445 actes], Paris, Archives nationales, 2010, notice n°151 (instrument de recherche imprimé dématérialisé, certaines notices sont plus détaillées dans la version intégrale accessible en ligne par la rubrique 'Autres instruments de recherche', voir contexte dans le Plan d’orientation général - Notaires de Paris, guides thématiques du Minutier).
      Duvernay, René
    - Remise par Geneviève Le Roux, veuve de Jean Henry, maître peintre, demeurant rue Vieille-du- Temple, à Jean Peschot, secrétaire de la chambre du roi absent, représenté par Pierre Robillard, demeurant rue des Noyers, de tous les intérêts civils pour copulation charnelle dont serait née une fille, et promesse de mariage. Peschot se charge de l'éducation de la fille, et paye 1 000 l., dont 400 comptant [cf. no1028, paiement du solde]. Présente, Marie Leduc, mère de ladite Le Roux. À la suite: - 1616, 18 septembre.- Ratification par Peschot., 18 septembre 1616; MC/ET/XVIII/163
      Documents du Minutier central concernant les peintres, sculpteurs et graveurs au XVIIe siècle (1600-1650), par Marie-Antoinette Fleury et Martine Constans, tome II [études XI à XX, 2445 actes], Paris, Archives nationales, 2010, notice n°1027 (instrument de recherche imprimé dématérialisé, certaines notices sont plus détaillées dans la version intégrale accessible en ligne par la rubrique 'Autres instruments de recherche', voir contexte dans le Plan d’orientation général - Notaires de Paris, guides thématiques du Minutier).
      Le Roux, Geneviève
    - Reconnaissance par les filles de Claude Boutemotte, veuve en dernières noces de François Cotignon, bourgeois de Paris, du compte fourni par Pierre Bernard, maître peintre et sculpteur, demeurant rue Saint-Jacques, et Amable Girmond, demeurant place Maubert, exécuteurs testamentaires. Quittance par les filles aux exécuteurs, des parts qui leur reviennent., 8 novembre 1616; MC/ET/XVIII/163
      Documents du Minutier central concernant les peintres, sculpteurs et graveurs au XVIIe siècle (1600-1650), par Marie-Antoinette Fleury et Martine Constans, tome II [études XI à XX, 2445 actes], Paris, Archives nationales, 2010, notice n°152 (instrument de recherche imprimé dématérialisé, certaines notices sont plus détaillées dans la version intégrale accessible en ligne par la rubrique 'Autres instruments de recherche', voir contexte dans le Plan d’orientation général - Notaires de Paris, guides thématiques du Minutier).
      Boutemotte, Claude
    - Contrat d'apprentissage pour 5 ans au profit de Charles Contant, entre Jean Contant, sculpteur, demeurant rue du Mont-Sainte-Geneviève, et Nicolas Fleury, maître cordier, demeurant près du couvent des Carmes. Il sera logé, nourri, chauffé et éclairé par son maître., 11 novembre 1616; MC/ET/XVIII/163
      Documents du Minutier central concernant les peintres, sculpteurs et graveurs au XVIIe siècle (1600-1650), par Marie-Antoinette Fleury et Martine Constans, tome II [études XI à XX, 2445 actes], Paris, Archives nationales, 2010, notice n°551 (instrument de recherche imprimé dématérialisé, certaines notices sont plus détaillées dans la version intégrale accessible en ligne par la rubrique 'Autres instruments de recherche', voir contexte dans le Plan d’orientation général - Notaires de Paris, guides thématiques du Minutier).
      Contant, Charles
    - Contrat de mariage entre Edmé Moyneau, tissutier-rubannier, demeurant rue Neuve-Sainte-Geneviève, et Françoise Brisset, fille de Jacques Brisset, receveur de la seigneurie de Bonbon-en-Brie, et de Liesse Prestot, auquel signe comme témoin du futur époux Jean Fontaine, tambour au régiment des gardes, ami., 17 novembre 1616; MC/ET/XVIII/163
      Documents du Minutier central concernant l'histoire de la musique (1600-1650), par Madeleine Jurgens, tome II [études XI à XX, 1900 actes], Paris, Archives nationales, 1974, p. 275 (instrument de recherche imprimé dématérialisé, certaines notices sont plus détaillées dans la version intégrale accessible en ligne par la rubrique 'Autres instruments de recherche', voir contexte dans le Plan d’orientation général - Notaires de Paris, guides thématiques du Minutier).
      Moyneau, Edmé
  - Minutes. 1617, janvier - juin, janvier - juin 1617; MC/ET/XVIII/164; registre
    - Accord entre Nicolas Jehan, parcheminier, demeurant rue de Bourgogne, d'une part, et les héritiers de Marie Baillon, femme décédée dudit Jehan, parmi lesquels figure Geneviève Baillon, épouse de François Aulmont, demeurant rue de la Vieille-Pelleterie, d'autre part., 24 janvier 1617; MC/ET/XVIII/164
      Documents du Minutier central concernant l'histoire de la musique (1600-1650), par Madeleine Jurgens, tome II [études XI à XX, 1900 actes], Paris, Archives nationales, 1974, p. 182 (instrument de recherche imprimé dématérialisé, certaines notices sont plus détaillées dans la version intégrale accessible en ligne par la rubrique 'Autres instruments de recherche', voir contexte dans le Plan d’orientation général - Notaires de Paris, guides thématiques du Minutier).
    - MENTHON (Charles de) chevalier sieur et baron de MONTROTTIER, seigneur de PONTNOYER, CORMAN, GRESY et LA CHAISE, à présent à Paris logé rue Galande, paroisse Saint-Etienne-du-Mont § Titre nouvel par Charles de MENTHON pour des terres en Anjou, relevant de la duchesse de RETZ., 29 janvier 1617; MC/ET/XVIII/164; fol. CVI
      titre nouvel; Menthon, Charles de
    - Marché d'Abraham Ulrico, orfèvre et graveur allemand, demeurant rue des Carmes au collège des Lombards, avec Jean Mestais et Joseph Guerreau, imprimeurs à Paris, demeurant respectivement sur la porte Saint-Victor et rue de la Barillerie, pour la fourniture de 40 poinçons gravés sur acier et frappés en cuivre ' à toutes sortes de nottes, chacun portant quatre regletz ', le tout destiné à la fonte de lettres d'imprimerie 25 poinçons seront livrés dans un mois: 15 le mois suivant, à 35 s. pièce., 29 mai 1617; MC/ET/XVIII/164
      Documents du Minutier central concernant les peintres, sculpteurs et graveurs au XVIIe siècle (1600-1650), par Marie-Antoinette Fleury et Martine Constans, tome II [études XI à XX, 2445 actes], Paris, Archives nationales, 2010, notice n°2157 (instrument de recherche imprimé dématérialisé, certaines notices sont plus détaillées dans la version intégrale accessible en ligne par la rubrique 'Autres instruments de recherche', voir contexte dans le Plan d’orientation général - Notaires de Paris, guides thématiques du Minutier).
    - Marché aux termes duquel Pierre Ferrand, fondeur de cloches, demeurant rue de Lourcine, agissant en son nom et pour Pierre Maubon, aussi fondeur de cloches, promet à Pierre Breton, le jeune, laboureur vigneron, demeurant à Fontenay-sous-Bois, marguillier de l'église de ce lieu, de refondre deux des quatre cloches se trouvant actuellement au clocher, la petite moyenne et la petite et les rendre accordantes sur la grosse moyenne. Le métal supplémentaire sera fourni par Breton. Ce marché est fait moyennant 135 livres et la promesse que Breton fera remonter les cloches., 13 juin 1617; MC/ET/XVIII/164
  - Minutes. 1617, juillet - décembre, juillet - décembre 1617; MC/ET/XVIII/165; registre
    - Vente par Jacques Rousseau, demeurant rue du Mont-Sainte-Geneviève, à Martin Deshayes, marchand fruitier privilégié suivant la cour, demeurant rue Tireboudin, de tous les abricots étant sur les abricotiers de son jardin du Champ d'Albiac, à l'exception de ceux réservés par le jardinier, moyennant 90 livres. Le vendeur prête la clé du jardin jusqu'au 11 août prochain., 19 juillet 1617; MC/ET/XVIII/165
    - Déclaration selon laquelle Jacques Michel s'engage à prendre ' en sa pension ', Catherine Leconte, veuve de Jean Musnier, marchand boulanger, pour le reste de sa vie. Il s'engage à lui fournir ses vivres de boire, manger, feu, lit, logis et lumière, à faire blanchir son linge. En faveur de quoi, la veuve cède les loyers de deux maisons, dont l'une est celle où elle demeure et l'autre est sise à Saint-Marcel, près la fausse porte., 28 juillet 1617; MC/ET/XVIII/165
    - Transport par Louis Monis, maître cordier, demeurant proche la porte Saint-Germain-des-Prés, agissant en son nom et pour Catherine, Louis et Étienne Monis, enfants nés de son mariage avec Marie Ruiant, à Antoine Main, maître cordier, demeurant rue Mouffetard, de son droit au bail de soixante années, commencé à la Saint-Jean 1609, d'une maison sise près la porte Saint-Germain-des-Prés, moyennant 1.300 livres. Ce transport est passé en présence de Noël Monis, maître cordier, demeurant rue de la Huchette, enfants dudit Louis., 7 août 1617; MC/ET/XVIII/165
      Documents du Minutier central concernant l'histoire de la musique (1600-1650), par Madeleine Jurgens, tome II [études XI à XX, 1900 actes], Paris, Archives nationales, 1974, p. 613 (instrument de recherche imprimé dématérialisé, certaines notices sont plus détaillées dans la version intégrale accessible en ligne par la rubrique 'Autres instruments de recherche', voir contexte dans le Plan d’orientation général - Notaires de Paris, guides thématiques du Minutier).
    - Déclaration de Henri Imbert, fossoyeur de l'église Saint-Paul, reconnaissant homme de bien Jacques Bourgeois, compagnon peintre, nonobstant ses paroles injurieuses., 13 novembre 1617; MC/ET/XVIII/165
      Documents du Minutier central concernant les peintres, sculpteurs et graveurs au XVIIe siècle (1600-1650), par Marie-Antoinette Fleury et Martine Constans, tome II [études XI à XX, 2445 actes], Paris, Archives nationales, 2010, notice n°359 (instrument de recherche imprimé dématérialisé, certaines notices sont plus détaillées dans la version intégrale accessible en ligne par la rubrique 'Autres instruments de recherche', voir contexte dans le Plan d’orientation général - Notaires de Paris, guides thématiques du Minutier).
    - FAITS-DIVERS § Déclaration d'Antoine LUCE scieur d'ais, rue de Vaugirard à Saint-Germain-des-Prés, contraint de mettre sa femme et deux de ses enfants à l'hôpital de la rue de l'Arbalète. Il prétend que sa femme y serait décédée à la suite d'une chute contre un pilier provoquée par Jacques TERRE demeurant à l'hôpital et chargé par le concerge de l'hôpital de distribuer des couvertures. Jacques GOSSELIN qui le défend déclare à LUCE qu'en réalité sa femme s'est mis au plus fort de la mêlée pour arracher une couverture et qu'elle est tombée d'elle-même, que TERRE a la réputation d'être un homme fort paisible. Il promet à LUCE 30 livres, le remboursement des funérailles et en outre faire dire un service à Saint-Médard à ses frais., 13 novembre 1617; MC/ET/XVIII/165; fol. V/C/XIX
      déclaration
    - Cession par Gilles Breton, au nom de sa fille Françoise Breton, née de son mariage avec Anne Cotignon, et par Jean Jarre, notaire royal au bailliage de Nivernais, secrétaire à la chambre des comptes de Nevers, au nom d'Arnauld, Marie et Michelle Jarre, enfants nés de son mariage avec Marguerite Cotignon, à Pierre Bernard, maître sculpteur et peintre, de leurs droits sur la succession de leur oncle Michel Cotignon, chanoine de Nevers, moyennant 1 795 l. (moins 545 l. de dettes) dont 50 comptant, le reste à Pâques 1619 et 1620. À la suite: - 1617, 9 décembre.- Déclaration de Pierre Bernard qui n'accepte ce transport qu'au nom de son fils, Pierre Bernard, qui lui a versé 50 l. En marge: - 1620, 1er juin.- Quittance de 1 200 l. à Pierre Bernard fils., 7 décembre 1617; MC/ET/XVIII/165
      Documents du Minutier central concernant les peintres, sculpteurs et graveurs au XVIIe siècle (1600-1650), par Marie-Antoinette Fleury et Martine Constans, tome II [études XI à XX, 2445 actes], Paris, Archives nationales, 2010, notice n°153 (instrument de recherche imprimé dématérialisé, certaines notices sont plus détaillées dans la version intégrale accessible en ligne par la rubrique 'Autres instruments de recherche', voir contexte dans le Plan d’orientation général - Notaires de Paris, guides thématiques du Minutier).
    - JAMET (Claude) marchand Papetier demeurant rue de la Truanderie, paroisse Saint-Eustache § Bail par Claude JAMET à Gilles LEFEBURE, bourgeois de Paris, de la maison où pend l'enseigne du Petit écuyer de France, au faubourg Saint-Jacques., 28 décembre 1617; MC/ET/XVIII/165; fol. VII/C/XXII
      bail; Jamet, Claude
  - Minutes. 1618, janvier - juin, janvier - juin 1618; MC/ET/XVIII/166; registre. Document détérioré.
    - Marché aux termes duquel Pierre Maubon fondeur, demeurant rue de Lourcine, promet à Claude Mathieu et Noël Champion, marguilliers de Saint-Nicolas de Choisy, de refondre la moyenne cloche de leur clocher., 16 mars 1618; MC/ET/XVIII/166
      Documents du Minutier central concernant l'histoire de la musique (1600-1650), par Madeleine Jurgens, tome II [études XI à XX, 1900 actes], Paris, Archives nationales, 1974, p. 833 (instrument de recherche imprimé dématérialisé, certaines notices sont plus détaillées dans la version intégrale accessible en ligne par la rubrique 'Autres instruments de recherche', voir contexte dans le Plan d’orientation général - Notaires de Paris, guides thématiques du Minutier).
      Maubon, Pierre; Mathieu, Claude; Champion, Noël
  - Minutes. 1618, juillet - décembre, juillet - décembre 1618; MC/ET/XVIII/167; registre
    - Transport par Claude Jamet marchand papetier au faubourg Saint-Jacques à Clément Hasard, compagnon carrier, du reste du temps du bail à lui fait par Gilles Lefebure de la maison de l'Écu de France au faubourg Saint-Jacques, 10 juillet 1618; MC/ET/XVIII/167; fol. XXXIX
      bail; Jamet, Claude; Hasard, Clément; Lefebure, Gilles
    - Contrat d'apprentissage pour 2 ans au profit de Louis Guesdon, entre son frère Charles Guesdon, sommelier du comte de la Martinèze, et Jean de Courbes, graveur en taille-douce, demeurant rue des Amandiers, moyennant 36 l. dont 12 comptant. Il sera nourri, logé, chauffé et éclairé par son maître., 4 août 1618; MC/ET/XVIII/167